臺灣高雄地方法院民事裁定　　　　　　 96年度審保險字第7號
原　　　告　日商三井住友海上火災產物保險股份有限公司臺北
　　　　　　分公司
法定代理人　乙○○○
被　　　告　長豐報關有限公司
法定代理人　甲○○
被　　　告　總旺交通有限公司
　　　　　　　　　　　　號1樓.
法定代理人　丙○○
　　　　　　　　　　　　號1樓.
被　　　告　欣樺國際有限公司
　　　　　　　　　　　　號2樓.
法定代理人　丁○○
　　　　　　　　　　　　號2樓.
被　　　告　戊○○
當事人間請求損害賠償事件，本院裁定如下：
  主  文
本件移送臺灣臺中地方法院。
  理  由
一按訴訟，由被告住所地之法院管轄；共同訴訟之被告數人，其
  住所不在一法院管轄區域內者，各該住所地之法院俱有管轄權
  ，但依第4 條至第19條規定有共同管轄法院者，由該法院管轄
  ，民事訴訟法第1條第1項前段及第20條分別定有明文。又訴訟
  之全部或一部，法院認為無管轄權者，依原告聲請或依職權以
  裁定移送於其管轄法院，民事訴訟法第28條第1項亦有明文。
二原告起訴主張：訴外人永輝興電機工業股份有限公司（下稱永
  輝興公司）自日本進口一批電動馬達零組件48組（下稱系爭貨
  物），預計於臺灣基隆港卸貨，再經由陸運至臺中地區，而此
  航行運送之危險，係由原告承保。嗣系爭貨物安全進港後即存
  放在長榮國際儲運股份有限公司之倉儲櫃場，並由被告長豐報
  關有限公司（下稱長豐公司）負責承攬陸地運送至臺中地區，
  惟長豐公司未自行運送，而委託總旺交通有限公司（下稱總旺
  公司）運送系爭貨物，總旺公司復再將系爭貨物委託欣樺國際
  有限公司（下稱欣樺公司）代為運送，詎欣樺公司之受僱人戊
  ○○竟於運送途中因過失而遺失系爭貨物中之2 組零組件，致
  永輝興公司受有損害。因永輝興公司已依保險契約向原告領取
  保險金新臺幣672,246 元，爰依民法運送契約、侵權行為、保
  險代位及債權讓與之法律關係請求被告賠償上開金額等語。
三經查：原告起訴主張之事實，係依代位受讓之債務不履行及侵
  權行為法律關係，對被告請求損害賠償，而系爭貨物運送起迄
  及發生短少損害之地點顯係自基隆港至臺中地區途中，且本件
  共同被告分別設址在基隆市及臺中縣市，乃均非在高雄地區，
  足認本件債務履行地及侵權行為地應非屬本院管轄區域，且本
  院亦無民事訴訟法第4 條至第19條所定之特別審判籍，則揆諸
  前揭規定，本院自無管轄權。茲原告向本院起訴，顯係違誤，
  爰依其聲請，將本件移送於管轄法院即臺灣臺中地方法院。
四依民事訴訟法第28條第1項，裁定如主文。
中　　華　　民　　國　　96　　年　　8 　　月　　31　　日
       　     　     民事第二庭法　官　謝靜雯
正本係照原本作成。
如對本裁定抗告須於裁定送達後10日內向本院提出抗告狀，並繳
納裁判費新台幣1,000 元。
中　　華　　民　　國　　96　　年　　8 　　月　　31　　日
       　　                    書記官　鄭淑華
